

CONTACT

6 91 45 41 61

MAKEPE-BM, DOUALA

https://github.com/Touani Hermand

LANGUES

Français

Anglais



COMPÉTENCES

- HTML
- CSS
- **JAVASCRIPT**
- VUE JS / REACT JS
- **ADONIS JS**
- MySQL
- Créativite

CENTRES D'INTÉRÊT

- Voyage
- Théâtre et concerts
- Football

TOUANI Hermand Willfried

DEVELOPPEUR WEB JUNIOR

PROFIL

Titulaire d'une Licence obtenue au sein de l'Institut Universitaire de Technologie de Douala, je suis un Camerounais de 21 ans passionné par le développement informatique. À la recherche d'un stage professionnel pour renforcer mes compétences en programmation, j'ai acquis une solide formation théorique et pratique dans divers langages de programmation et technologies. Mon parcours académique m'a permis de développer une rigueur et une capacité d'adaptation que je souhaite mettre au service de votre entreprise pour contribuer à des projets innovants et enrichir mon expérience professionnelle.

EXPERIENCES PROFESSIONNELLES

Stagiaire

FULL EXPERTS CONSULTING, | 12/08/2024 - 12/10/2024

Siege Social: En face Quiferou Bonamoussadi

Email: consulting@full-experts.com

- Réalisation de leur site internet
- Réalisation du site internet de leur client (Hôtel Saint James)

Stagiaire

FAROTY, | 25/01/2024 - 25/04/2024

Siege Social: Douala, Terminus-Bonamoussadi

Email: hanniel.tsasse@faroty.com

- Réalisation d'une application de gestion des tâches avec ADONIS JS
- Réalisation d'une application de gestion des notes avec VUE JS
- Réalisation d'une application de quiz avec VUE JS
- Réalisation d'une application de gestion des ressources humaines avec VUE JS pour le front-end et ADONIS JS pour le back-end, intégrant des fonctionnalités telles que : la gestion des employés, la gestion des départements, la gestion des présences via code QR, et la gestion du processus de recrutement permettant d'automatiser le filtrage des candidatures basées sur des critères tels que : le domaine d'expertise, le nombre d'années d'expérience, le diplôme, et l'âge.

Stagiaire

CAMAROES SARL | 19/12/2022 - 19/01/2023

Siege Social: Yaounde, NSIMEYONG Email: françoisndje@yahoo.fr

- Réalisation d'une application de gestion des produits avec ANGULAR
- Réalisation de la partie front d'une plateforme de signalement des événements sanitaires indésirables

FORMATION

Licence Technologique en Génie logiciel

Institut Universitaire de Technologie de Douala | 2023 - 2024

BTS en Génie logiciel

Institut Superieur des Techniques Economiques et Comptables | 2022 - 2023